# 请问：“关于企业资产评估等有关会计处理的通知”这个文件还执行么？

提问人：燕赵歌舞 时间：2010-01-14 09:02:08
财会字（１９９７）７２号“关于企业资产评估等有关会计处理的通知”这个文件是否还有效？ 现在新会计准则，针对企业资产评估后投资账务处理有何规范？ 谢谢。

回答人：chenyiwei
72 号文已被《财政部关于公布废止和失效的财政规章和规范性文件目录（第八批）的决定》（财政部令第 16 号）宣布废止。